臺灣嘉義地方法院民事裁定
110年度監宣字第32號
聲  請  人  李鄭翠連


代  理  人  林家祺律師
相  對  人  李威德  

關  係  人  苑受薇    住○○市○○區○○里0鄰○○路○段00巷000○0
                      號九樓

            李宜靜  

            李純如    住○○市○○區○○路○段000巷0號         
               四樓

            李威儀  

上列當事人間請求監護宣告事件，本院裁定如下：
    主  文
宣告李威德（男，民國00年0月00日生，身分證統一編號：Z0000
00000號）為受監護宣告之人。
選定李鄭翠連（女，民國00年0月00日生，身分證統一編號：Z00
0000000號）為受監護宣告人李威德之監護人。
指定苑受薇（女，民國00年0月00日生，身分證統一編號：Z0000
00000號）為會同開具財產清冊之人。
聲請程序費用新臺幣壹仟元由受監護宣告之人李威德負擔。
    理  由
一、聲請意旨略以：聲請人為相對人之母親，相對人因右側大腦
    出血性中風、雙側大腦梗塞型中風及高血壓，致不能為意思
    表示或受意思表示，有長庚醫療財團法人林口長庚紀念醫院
    診斷證明書可證，為此，爰依民法第14條、第1110條、第11
    11條及家事事件法第164條規定，請求裁定相對人為受監護
    宣告之人，並選定李鄭翠連為監護人，暨指定苑受薇為會同
    開具財清冊之人等語。
二、按對於因精神障礙或其他心智缺陷，致不能為意思表示或受
    意思表示，或不能辨識其意思表示之效果者，法院得因本人
    、配偶、四親等內之親屬、最近一年有同居事實之其他親屬
    、檢察官、主管機關或社會福利機構之聲請，為監護之宣告
    ；受監護宣告之人應置監護人。法院為監護之宣告時，應依
    職權就配偶、四親等內之親屬、最近一年有同居事實之其他
    親屬、主管機關、社會福利機構或其他適當之人選定一人或
    數人為監護人，並同時指定會同開具財產清冊之人。法院為
    前項選定及指定前，得命主管機關或社會福利機構進行訪視
    ，提出調查報告及建議。監護之聲請人或利害關係人亦得提
    出相關資料或證據，供法院斟酌。法院選定監護人時，應依
    受監護宣告之人之最佳利益，優先考量受監護宣告之人之意
    見，審酌一切情狀，並注意下列事項：㈠受監護宣告之人之
    身心狀態與生活及財產狀況。㈡受監護宣告之人與其配偶、
    子女或其他共同生活之人間之情感狀況。㈢監護人之職業、
    經歷、意見及其與受監護宣告之人之利害關係。㈣法人為監
    護人時，其事業之種類與內容，法人及其代表人與受監護宣
    告之人之利害關係。民法第14條第1項、第1110條、第1111
    條、第1111條之1分別定有明文。
三、經查，聲請人主張之事實，業據提出身心障礙證明、戶籍謄
    本、親屬系統表附卷可稽。嗣經本院囑託臺灣桃園地方法院
    審驗相對人之精神及心智狀況，經臺灣桃園地方法院囑託陳
    炯旭診所對相對人進行鑑定，鑑定結果略以：李威德（下稱
    李員）為「器質性腦症候群，右側大腦出血性中風，雙側大
    腦梗塞型中風」之個案。目前無生活自理能力，無經濟活動
    能力，無社會性活動能力，無交通事務能力，無健康照顧能
    力。李員已因精神障礙或其他心智缺陷，致不能為意思表示
    或受意思表示，或辨識其意思之效果。該疾病狀態未來改善
    機會偏低等情，有臺灣桃園地方法院桃院祥家君110年度家
    助字第5號函、陳炯旭診所110年4月27日旭字第1100419號函
    暨所附精神鑑定報告書各1份在卷可稽。本院審酌上開鑑定
    結果，認相對人已不能為意思表示或受意思表示，從而聲請
    人聲請對相對人為監護之宣告，為有理由，應予准許。
四、本件相對人既受監護之宣告，自應為其選定監護人及指定會
    同開具財產清冊之人。查相對人之最近親屬為其母親即李鄭
    翠連，兄弟姊妹即李宜靜、李純如、李威儀，及兄嫂即苑受
    薇等人，李鄭翠連表示同意擔任相對人之監護人，苑受薇亦
    同意擔任相對人會同開具財產清冊之人等情，有戶籍謄本、
    親屬同意書在卷可參。本院參酌李鄭翠連、苑受薇均為相對
    人至親及其等之意願，認由李鄭翠連任相對人之監護人，最
    能符合受監護宣告之人之最佳利益，爰選定李鄭翠連為相對
    人之監護人，並指定苑受薇為會同開具財產清冊之人。
五、末按民法第1113條準用同法第1099條、第1099條之1之規定
    ，監護開始時，監護人對於受監護人之財產，應依規定會同
    遺囑指定、當地直轄市、縣（市）政府指派或法院指定之人
    ，於二個月內開具財產清冊，並陳報法院；於前條之財產清
    冊開具完成並陳報法院前，監護人對於受監護人之財產，僅
    得為管理上必要之行為。本件李鄭翠連既任相對人之監護人
    ，其於監護開始時，對於相對人之財產，自應依前揭規定會
    同開具財產清冊之人即苑受薇於二個月內開具財產清冊並陳
    報法院，併此敘明。
六、依家事事件法第164條第2項，裁定如主文。
中　　華　　民　　國　　110 　年　　5 　　月　　14　　日
                  家事法庭    法  官  柯月美           
以上正本係照原本作成。
如對本裁定抗告須於裁定送達後10日內向本院提出抗告狀。
中　　華　　民　　國　　110 　年　　5 　　月　　14　　日
                              書記官  林玫熹